臺灣高雄地方法院刑事判決　　　　　　　96年度簡上字第66號
上　訴　人　臺灣高雄地方法院檢察署檢察官
上　訴　人
即　被　告　丙○○
選任辯護人　李慶隆律師
上列上訴人等因被告竊盜案件，不服本院高雄簡易庭95年度簡字
第7201號中華民國95年11月30日第一審刑事簡易判決（聲請簡易
判決處刑案號：95年度偵字第17537 號），分別提起上訴，本院
管轄之第二審合議庭判決如下：
    主  文
上訴駁回。
    事實及理由
一、檢察官上訴意旨略以：被告丙○○利用告訴人甲○○○承租
    其屋放置製作麵包機具之機會，竊取該批機具，致告訴人受
    有約新臺幣（下同）20萬元之鉅額損失，事後又否認犯行，
    且迄未予告訴人達成和解，賠償損失，原判決僅判處被告有
    期徒刑3 月，量刑顯屬過輕等語。
二、上訴人即被告丙○○（下稱被告）上訴理由則以：告訴人甲○○○、乙○○夫妻因原有房屋將遭查封，致製作麵包之機
    具1 批無處存放，乃商請其提供其所有位於高雄縣梓官鄉○○○路307 號之房屋，寄放上開機具。且因其曾為告訴人夫
    妻協調其子車禍肇事保險理賠事宜，並為二人介紹糕點生意
    ，有恩於二人，乙○○於寄放上開機具時曾表明：如有需要
    可先拿去使用，等賺錢後再付款即可等語。嗣因其欲參加經
    營學校及營區福利社飲食部之投標，始將部分機具載運至友
    人己○○位於南投縣竹山鎮○○路152 號住處寄放，並非竊
    取上開機具，原判決認事用法顯有違誤等語。
三、本案經本院審理結果，認原判決認事用法及量刑均無不當，
    應予維持，除引用原審簡易判決書所記載之犯罪事實、證據
    及理由（詳如附件）外，並補充理由如下：
(一)本院依辯護人聲請，傳喚告訴人甲○○○、乙○○到庭，經
    隔離後先後接受交互詰問。證人乙○○證稱：因為我在高雄
    縣鳳山市所經營的西點麵包店結束營業，而我位於山腳路76
    號的房屋又面臨法院查封拍賣，原有製作麵包之機具1 批將
    無處存放。因丙○○先前曾在我店內幫忙送貨，每日領取工
    資500 元，惟不敷所需，時而向我借取小額金錢，累計約有
    2 萬5 千餘元。雙方乃口頭約定欠款以2 萬5 千元為數，充
    作租金，向丙○○承租其位於高雄縣梓官鄉○○○路307 號
    之房屋放置上開機具，月租3,000 元，以上開欠款按月抵充
    之。因上開機具多數體積龐大、重量非輕，於搬入上址房屋
    後，已占滿全部空間，僅以其中1 張工作檯抵住大門，並未
    上鎖。丙○○雖曾於我兒子發生車禍時，幫忙協調保險理賠
    ，及介紹幾次糕餅生意給我承包，然其平日也有在我這裡吃
    喝，談不上於我夫妻有恩或有欠他什麼人情，我從未向丙○○表示如有需要可先將上開機具拿去用，反而是發現機具失
    竊後，打電話向丙○○詢問時，他都不敢接電話等語。經核
    與證人甲○○○其後證述相符，未因經隔離後先後接受交互
    詰問而發現二人所述有所出入或矛盾之處。上開證人既曾受
    被告幫助協調保險理賠及介紹生意，且互有往來，而無宿怨
    仇隙，衡情應無甘冒誣告及偽證罪責，無故誣指構陷被告之
    理，且二人證述互核相符而無瑕疵可指，自堪採信。
(二)證人戊○○雖於偵查及本院審理中均證稱：曾二度聽聞乙○○向丙○○表示「你若要做生意，東西可以先拿去用，有賺
    錢再給我」。第一次是在將上開機具搬至上址房屋後，回到
    乙○○的店內，在場的只有我、乙○○及丙○○三人；第二
    次是不久後也在乙○○的店裡，在場的有我、丙○○、乙○○及甲○○○等語。然此與被告於偵查中陳稱：戊○○是在
    第一次幫忙搬運後，回到乙○○的店裡，聽到乙○○講的，
    在場的有我、戊○○、她兒子及乙○○四人等語，不論次數
    、在場之人等，均有不符，已難遽信；且依證人甲○○○於
    本院審理中證稱：該批機具我們是暫放在丙○○上址房屋，
    準備出售變現等語，豈有事前概括同意被告可自行使用，賺
    到錢再付款，又未約定可使用何種機具、究係借用或租用、
    、所謂賺到錢再付款究係指買賣或承租機具、價金或租金如
    何計算等細節，自難認其確有同意被告使用之表示；況被告
    係於95年3 月10日將部分機具載運至案外人己○○位於南投
    縣竹山鎮○○路152 號住處寄放，距乙○○於94年10月15日
    將上開機具搬入被告位於高雄縣梓官鄉○○○路307 號之房
    屋，時間已隔5 月之久，竟未向乙○○或甲○○○告知，即
    逕行將機具載離，事後又拒不接聽乙○○及甲○○○來電，
    益徵被告未得證人乙○○或甲○○○同意，擅自將部分機具
    載離上址房屋甚明。至被告雖辯稱乙○○曾於檢察官訊問後
    ，在庭外向其表示先前曾同意被告使用上開機具，在場之甲○○○、戊○○及辯護人均有聽聞云云。然證人乙○○、甲○○○均否認有此言語，證人戊○○則稱當時其正與甲○○○爭吵，並不清楚乙○○講些什麼等語，均不足為被告有利
    之認定。
(三)證人戊○○另於本院審理中證稱：被告經常處於無業狀態而
    無穩定收入，生活花費尚須由其資助等語，則被告何有資力
    投標並經營學校或營區福利社餐飲部；證人戊○○雖另陳稱
    自行出資標得「仁美營區」福利社餐飲部並經營中，被告所
    搬運至己○○位於南投縣竹山鎮住處之機具係為經營該營區
    餐飲部所使用等語，然其自承「仁美營區」位在高雄縣大樹
    鄉九曲堂附近，而被告竟將經營「仁美營區」餐飲部之機具
    搬運至南投存放，顯違常情，無非迴護被告之詞，委無可採
    。至證人己○○雖到庭證稱：丙○○搬運上開機具至其位於
    南投縣竹山鎮之住處，欲參與投標南投縣內某學校福利社之
    經營等語，然被告並無投標及經營之資力，已如前述，況其
    既尚未得標，何須先行載運機具遠赴南投，倘未得標，又須
    將機具載回，豈不虛耗運費；況依證人己○○所述，被告將
    上開機具寄放其住處時，向其表明上開機具均為其所有，未
    曾表示係向他人借用或租用，反以所有人自居，顯係因無金
    錢出資，欲以提供上開機具充作出資，益徵其確有不法所有
    之意圖，甚屬明確。綜上所述，本件事證明確，被告未經告
    訴人同意，竊取告訴人置於租屋處之上開機具之犯行，已堪
    認定。
四、原審以被告犯罪事證明確，敘明因刑法修正施行後，比較適
    用新舊法之理由，而援引刑法第2 條第1 項前段、第320 條
    第1 項（誤載為修正前刑法）、修正前刑法第41條第1 項前
    段，刑法施行法第1 條之1 （誤引罰金罰鍰提高標準條例第
    1 條前段）、修正前罰金罰鍰提高標準條例第2 條，並審酌
    被告不思以正當方式取得財物，竟貪圖私慾，竊取他人之物
    ，侵害他人之財產安全，惡性非輕，且犯後猶否認犯行，未
    見悔意，及其犯罪情節、手段、動機、所生損害、智識程度
    、所竊財物價值等一切情狀，量處有期徒刑3 月，暨諭知易
    科罰金之折算標準。本院核其認事用法，均無違誤，對於審
    酌所竊物品價值即所生損害、未與告訴人和解並賠償損失，
    足認其未有悔意之犯後態度，已於理由中詳予敘明，核其裁
    量並無不當，量刑堪稱妥適。檢察官以原審量刑過輕、被告
    則否認犯行，分別指摘原判決不當而提起上訴，經核均無理
    由，應予駁回。
據上論斷，應依刑事訴訟法第455 條之1 第1 項、第3 項、第36
8 條、第373 條，判決如主文。
本案經檢察官丁○○到庭執行職務。
中　　華　　民　　國　　96　　年　　5 　　月　　23　　日
                  刑事第六庭    審判長法　官  曾逸誠
                                      法  官  王  琁
                                      法  官  林柏壽
以上正本證明與原本無異。
不得上訴。
中　　華　　民　　國　　96　　年　　5 　　月　　23　　日
                                      書記官  林國龍
